【裁判字號】    88,交聲,650
【裁判日期】    890529
【裁判案由】    違反道路交通管理處罰條例聲明異議
【裁判全文】
臺灣臺北地方法院交通事件裁定                    八十八年度交聲字第六五○號
    異議人即
    受處分人  甲○○
右列受處分人因違反道路交通管理處罰條例案件，對於臺北市交通事件裁決所中華民
國八十八年十一月五日所為之處分( 原處分案號：00-000000 號 )聲明異議，本院裁
定如左：
        主      文
異議駁回。
        理      由
一、按劃設於道路上之黃色實線，為用以指示禁止停車路段之禁止停車線，道路交通
    標誌標線號誌設置規則第一百六十八條第一項、第二項定有明文。又汽車駕駛人
    在設有禁止停車標誌、標線之處所停車者，處新臺幣六百元以上一千二百元以下
    罰鍰，道路交通管理處罰條例第五十六條第一項第四款亦有規定。
二、本件受處分人即異議人甲○○於八十八年九月十一日下午二時四十三分許，駕駛
    一輛車牌IF-5251 號自用小客車，在高雄市○○區○○路、平等路劃設有黃色實
    線表示禁止停車路段停車且不在車內，為高雄市政府警察局交通警察大隊執行交
    通勤務警察加文進行採證並完成拖吊程序欲進行拖離之際，受處分人及時趕到
    ，始未進行拖吊，而以受處分人有違反前揭道路交通管理處罰條例第五十六條第
    一項第四款規定之行為當場掣單( 高市警刑字(87)第282244號 )舉發。嗣受處分
    人於應到案日期前向原處分機關申訴，經原處分機關請舉發單位調查結果，仍認
    受處分人有前開違規行為，原處分機關乃依道路交通管理處罰條例第五十六條第
    一項第四款規定，從輕裁處受處分人新臺幣六百元罰鍰。
三、訊據受處分人固不否認其駕駛該輛車牌IF-5251 號自用小客車於前揭時地停車為
    警舉發之事實，惟矢口否認涉有違反道路交通管理處罰條例規定之行為，辯稱略
    以「現場掣單舉發警員是加文，與該紙高市警刑字(87)第282244號違規舉發單
    填單人職名章欄所蓋( 警員李永吉 )職章不符。是否加文警員冒用偽造文書，
    請一併查明」云云。經查：受處分人確於前揭時地在禁止停車標線( 黃色實線 )
    停車，經採證及拖吊程序完成後，受處分人始出現而為警當場依法掣單舉發屬實
    。至於該紙「高市警刑字(87)第282244號」違規舉發單「警員李永吉」職名章係
    於拖吊前即事先蓋妥，並非偽造文書等情，亦有高雄市政府警察局交通警察大隊
    八十八年十月廿八日(88)高市警交行字第一三八一五號函影本一件在卷可稽。本
    件受處分人之辯解無非係卸責之詞，不足採信，本件違規事證明確。從而原處分
    機關依道路交通管理處罰條例第五十六條第一項第四款規定，從輕裁處受處分人
    罰鍰新臺幣六百元，核無違誤，本件受處分人之異議為無理由，自應將其異議駁
    回。
據上論斷，應依道路交通案件處理辦法第十九條，裁定如主文。
中      華      民      國    八  十  九    年     五     月    廿九    日
                          臺灣臺北地方法院交通法庭
  法  官  鍾    華
右正本證明與原本無異。
如不服本裁定，應於裁定送達後五日內向本院提出抗告狀。
                                  書記官  黃 繡 琴
中      華      民      國    八  十  九    年     五     月    廿九    日


司法院資訊處製作；財團法人民間司法改革基金會備份。
